臺灣高雄地方法院刑事判決　　　　　 94年度交簡上字第157號
上　訴　人　甲○○
即　被　告
上列上訴人因過失致死案件，不服本院九十四年度交簡字第四六
二號中華民國九十四年六月二十七日刑事簡易判決（聲請簡易判
決處刑案號：九十四年度偵字第三八一號），提起上訴，本院管
轄第二審之合議庭判決如下：
    主  文
上訴駁回。
甲○○緩刑貳年。
    事實及理由
一、本案經本院管轄第二審之合議庭審理結果，認第一審以被告
    甲○○係犯刑法第二百七十六條第一項之過失致人於死罪，
    量處有期徒刑六月，並准以三百元折算一日易科罰金，經核
    其認事用法及量刑均無不當，應予維持，並引用第一審簡易
    判決書記載之事實、證據及理由。
二、上訴人即被告甲○○上訴意旨略以：伊已與被害人家屬達成
    和解，希望法院從輕量刑，為此提起本件上訴云云。
三、原審判決所認定被告因過失致人於死之犯罪事實，業據被告
    坦承不諱，核與證人楊雅婷證述之情節相符，並有現場照片
    十二張，道路交通事故調查報告表、談話紀錄表各二份，道
    路交通事故現場圖、國軍左營醫院附設民眾診療服務處診斷
    證明書、台灣高雄地方法院檢察署相驗屍體證明書、鑑定驗
    斷書各一件在卷可稽，足認被告之自白確與事實相符，事證
    已臻明確。又被告因過失致被害人曾孟琴死亡，並於肇事後
    ，在有偵查犯罪職權之公務員知悉前，主動向前往現場處理
    之警員坦承肇事而接受審判，原審引用刑法第二百七十六條
    第一項、第六十二條前段、第四十一條第一項前段、罰金罰
    鍰提高標準條例第一條前段、第二條，並審酌被告之動機、
    目的、過失情節、對被害人家屬之危害、犯罪後坦承之態度
    及尚未與告訴人達成民事賠償和解等一切情狀，判處有期徒
    刑六月，併諭知易科罰金之折算標準，其認事用法均無違誤
    ，量刑亦屬妥適，另上訴人亦表示對原審判決之認事用法均
    無不服之處，僅因其事後與被害人家屬達成和解，遂請求從
    輕量刑云云，是其上訴非有理由，應予駁回。惟查，被告前
    未曾受有期徒刑以上刑之宣告，有臺灣高等法院被告全國前
    案紀錄表及臺灣高雄地方法院被告院內索引卡紀錄表各一件
    在卷可稽，茲念其僅因一時失慮，以致誤罹刑章，且參諸被
    告業與被害人家屬乙○○達成和解，並經其表示不予追究刑
    事責任，亦有卷附和解書及本院公務電話紀錄各一件可佐，
    諒以經此起訴、審判程序，理當知所警惕，信無再犯之虞，
    本院因認所宣告之刑以暫不執行為適當，併予諭知緩刑二年
    ，以啟自新。
據上論斷，應依刑事訴訟法四百五十五條之一第一項、第三項、
第三百六十八條、第三百七十三條，刑法第七十四條第一款，判
決如主文。
中　　華　　民　　國　　94　　年　　8 　　月　　23　　日
                  刑事第十七庭  審判長法官 李麗珠
                                      法官 林勇如
                                      法官 陳明呈
以上正本證明與原本無異。
不得上訴。
中　　華　　民　　國　　94　　年　　8 　　月　　23　　日
　　　  　　　　　　　　　　　　　　書記官 林明忠
附錄本判決論罪科刑之法條：
中華民國刑法第276條(過失致死罪)
因過失致人於死者，處2 年以下有期徒刑、拘役或2 千元以下罰
金。
從事業務之人，因業務上之過失犯前項之罪者，處 5 年以下有期
徒刑或拘役，得併科 3 千元以下罰金。
